【裁判字號】    96,易,2709
【裁判日期】    970229
【裁判案由】    詐欺
【裁判全文】
臺灣臺北地方法院刑事判決              96年度易字第2709號
    公  訴  人  臺灣臺北地方法院檢察署檢察官
    被      告  丙○○
上開被告因違反詐欺案件，經檢察官聲請簡易判決處刑（九十六
年度偵字第一七五○四號）及移送併案審理（九十六年度偵字第
二二八二四號、九十七年度偵字第七四一號），本院認不宜以簡
易判決處刑，改依通常程序審理，判決如下：
    主  文
丙○○幫助意圖為自己不法之所有，以詐術使人將本人之物交付
，累犯，處有期徒刑肆月，如易科罰金，以新臺幣壹仟元折算壹
日。
    事  實
一、丙○○前因詐欺案件，經臺灣基隆地方法院以八十八年度易
    字第五四二號判處有期徒刑三月，經臺灣高等法院以八十九
    年度上易字第三八七一號判決撤銷原判決，改判有期徒刑三
    月確定（下稱第一案）；又因妨害風化案件，經本院以八十
    九年度訴字第三四八號判處有期徒刑一年，經臺灣高等法院
    及最高法院分別以八十九年度上訴字第二六八一號、九十年
    度臺上字第三五一○號駁回上訴而確定（下稱第二案）；另
    因偽造文書案件，臺灣士林地方法院以九十年度簡字第三七
    三號判處有期徒刑三月確定（下稱第三案）；復因違反動產
    擔保交易法案件，經本院以九十一年度簡字第一二七○號判
    處有期徒刑三月確定（下稱第四案），第一案、第二案經臺
    灣高等法院以九十年度聲字第二三○○號裁定定應執行刑為
    有期徒刑一年一月，而與第三案、第四案接續執行至民國九
    十二年十一月三日因假釋付保護管束期滿未經撤銷而執行完
    畢，竟仍不知悔改且能預見提供自己之帳戶供他人使用可能
    係供他人作為詐欺犯罪之用，竟基於幫助他人實施詐欺犯行
    之不確定故意，於九十六年七月十日，在不詳地點，將其所
    開立臺北富邦銀行松山分行帳戶（帳號為00000000
    000號）、合作金庫銀行新生分行帳戶（帳號為0000
    000000000號）、華僑銀行忠孝分行帳戶（帳號為
    0000000000000000000號）之存摺、印
    章、密碼及金融卡交付其真實姓名年籍不詳之王姓友人轉交
    真實姓名年籍不詳之成年人，供作存提款及匯款使用，幫助
    上開成年人實施詐欺犯行，上開成年人遂於：
  (一)九十六年七月十八日某時，假藉臺灣臺北地方法院檢察署人
    員名義致電乙○，佯稱乙○之身分證遭盜用而乙○需將帳戶
    款項匯出，使乙○陷於錯誤而依指示於同日匯款新臺幣（下
    同）八十萬元至丙○○所開立上開臺北富邦銀行帳戶，前開
    款項並於同日遭上開成年人提領一空。
  (二)九十六年七月二十五日某時，假藉網路購物人員名義致電楊
    雅婷，佯稱楊雅婷之前網路購物匯款有誤，若不取消將每月
    持續扣款，使楊雅婷陷於錯誤而委請其男友黃健倫依指示匯
    款一萬零二元至丙○○所開立之上開合作金庫銀行帳戶，前
    開款項並隨即遭上開成年人提領一空。
  (三)九十六年七月二十五日某時，假藉網路購物人員名義致電甲
    ○○，佯稱甲○○之前網路購物匯款有誤，若不取消將每月
    持續扣款，使甲○○陷於錯誤而依指示匯款二萬六千九百九
    十九元至丙○○所開立之上開合作金庫銀行帳戶，前開款項
    並隨即遭上開成年人提領一空。
  (四)九十六年七月二十六日某時，假藉網路購物人員名義致電李
    俊憲，佯稱李俊憲網路購物需取消約定帳戶轉帳，使李俊憲
    陷於錯誤而依指示匯款四千六百七十八元至丙○○所開立之
    上開華僑銀行帳戶，前開款項並隨即遭上開成年人提領一空
    。
二、案經臺北市政府警察局信義分局報請臺灣臺北地方法院檢察
    署檢察官偵查起訴。
    理  由
一、被告丙○○對於公訴人所提之證據資料及以下本院作為判斷
    依據之各項證據資料，均同意或不爭執其證據能力，本院審
    酌該等言詞供述及書面作成時之情況認為適當，均無不宜作
    為證據之情事，依刑事訴訟法第一百五十九條之五規定，是
    均得作為證據。
二、上開犯罪事實，業據被告於本院審理中坦白承認，核與證人
    乙○、黃健倫、甲○○、李俊憲、陳君如陳述情節大致相符
    ，並有屏東縣警察局屏東分局民生派出所受理刑事案件三聯
    單、內政部警政署反詐騙案件紀錄表、屏東縣警察局屏東分
    局民生派出所受理詐騙帳戶通報警示簡便格式表、郵政跨行
    匯款申請書、臺北富邦銀行於九十六年十一月八日函覆資料
    、全球人壽保險股份有限公司於九十六年十二月十日函覆資
    料、南山人壽保險股份有限公司於九十六年十二月十七日函
    覆資料、臺北市政府警察局信義分局於九十六年十二月十八
    日函覆資料、臺中市警察局第二分局於九十六年十二月二十
    六日函覆資料、花旗銀行忠孝分行於九十六年十二年二十六
    日函覆資料、臺北市政府警察局大安分局於九十七年一月二
    日函覆資料、臺北市政府警察局信義分局於九十七年一月八
    日函覆資料、新竹縣警察局竹東分局於九十七年一月十七日
    函覆資料、屏東縣警察局屏東分局於九十七年一月二十一日
    函覆資料在卷可資佐證，被告自白與事實相符，本件事證業
    已明確，被告犯行堪以認定。
二、被告與上開真實姓名年籍不詳成年人並無共同實施詐欺犯罪
    之犯意聯絡或行為分擔，僅基於幫助詐欺之意思而參與，係
    供上開成年人助力促其詐欺犯行之實現，為幫助犯，核被告
    所為，係犯刑法第三百三十九條第一項之幫助詐欺罪。按檢
    察官就犯罪事實一部起訴者，其效力及於全部，刑事訴訟法
    第二百六十七條定有明文，臺灣臺北地方法院檢察署九十六
    年度偵字第二二八二四號、九十七年度偵字第七四一號移送
    併案審理之部分（即如上開事實欄一(二)、(三)所示部分）及上
    開事實欄一(四)所示部分，因與本案檢察官起訴之部分（即如
    上開事實欄一(一)所示部分）有實質一罪之關係，且經本院當
    庭告知被告，依據前開規定，本院自應併與審理。另被告前
    所受有期徒刑之宣告及執行完畢之情如犯罪事實欄所載，有
    臺灣高等法院被告前案紀錄表一份在卷可參，被告於有期徒
    刑執行完畢後五年內故意再犯本案有期徒刑以上之罪，為累
    犯，應依刑法第四十七條第一項之規定加重其刑。而被告係
    基於幫助之犯意而為詐欺構成要件以外之行為，係刑法第三
    十條第一項所定之幫助犯，依刑法第三十條第二項之規定減
    輕其刑。爰審酌被告於本院審理中坦承犯行，犯後態度尚佳
    ，且所為擾亂社會金融秩序及對於證人乙○、黃健倫、甲○
    ○、李俊憲造成損害之程度等情狀，量處如主文所示之刑，
    並諭知易科罰金之折算標準。
三、另本案被告所述收受其交付上開帳戶資料之王姓友人（行動
    電話號碼為0000000000號）是否涉嫌幫助詐欺取
    財或共犯詐欺取財犯行部分，應由檢察官另行依法偵辦，併
    此敘明。
據上論斷，應依刑事訴訟法第二百九十九條第一項前段，刑法第
三百三十九條第一項、第四十七條第一項、第三十條、第四十一
條第一項前段，刑法施行法第一條之一，判決如主文。
本案經檢察官王鑫健到庭執行職務
中    華    民    國    97    年    2     月    29    日
                        臺灣臺北地方法院刑事第八庭
                            審判長法  官  陳德民
                                  法  官  孫曉青
                                  法  官  唐于智
上正本證明與原本無異。
如不服本判決，應於判決送達後10日內，向本院提出上訴狀。
                                  書記官  陳家欣
中    華    民    國    97    年    3     月    4     日
附錄本案論罪法條
刑法第339條第1項
意圖為自己或第三人不法之所有，以詐術使人將本人或第三人之
物交付者，處5 年以下有期徒刑、拘役或科或併科1000元以下罰
金。


司法院資訊處製作；財團法人民間司法改革基金會備份。
